【裁判字號】    98,事聲,26
【裁判日期】    981001
【裁判案由】    聲明異議
【裁判全文】
臺灣基隆地方法院民事裁定              98年度事聲字第26號
異  議  人
即  債權人  萬泰商業銀行股份有限公司
法定代理人  乙○○
上列異議人與債務人甲○○間消費者債務清理事件，聲明人對於
本院所為更生方案認可之裁定提出異議，本裁定如下：
    主  文
異議駁回。
異議費用由異議人負擔。
    理  由
一、按消費者債務清理條例之制定，乃為使負債務之消費者得依
    本條例所定程序清理其債務，以調整其與債權人及其他利害
    關係人之權利義務關係，保障債權人之公平受償，謀求消費
    者經濟生活之更生，進而健全社會經濟之發展，消費者債務
    清理條例第一條訂有明文。而債務人有虛報債務、隱匿財產
    ，或對於債權人中之一人或數人允許額外利益，情節重大，
    法院應不認可更生方案，消費者債務清理條例第63條第1項
    亦定有明文。
二、本件異議人異議意旨略以：債務人既身負無法清償之欠款，
    理應盡最大努力尋找工作，而非以現今如此低之收入為滿足
    ，並據以要求將損失轉嫁予金融債權人負擔，顯非合理。今
    債務人年紀雖稍長，但離退休年齡尚有一段距離，其每月僅
    收入12000 元即為滿足，並據此表示無法清償債務，如此低
    之工作意願，如此消極之工作態度，顯與  鈞院之觀點相違
    背。債權人認為債務人名下雖無財產，所能查詢到之收入亦
    不多，但債務人既能以每月12000 元之收入負擔其生活，顯
    有其他收入來源以為因應，然依其更生方案，並未告知其配
    偶或家人是否顯有能力負擔，不無疑問，故聲請本院廢棄原
    裁定云云。
三、經查，消費者債務清理條例之制定，乃為使負債務之消費者
    得依本條例所定程序清理其債務，保障債權人之公平受償，
    以謀求消費者經濟生活之更生，故除有第63條所定之情形外
    ，法院得斟酌裁量認可更生方案。異議人對於債務人顯有其
    他收入來源之情事僅稱債務人名下無財產，收入亦不多云云
    ，並未能提出可供即時調查之證據以釋明之。又債務人之更
    生方案准許，是以是否公允為斷，而所謂公允，應審酌債權
    人與債務人之利益衡平、債務人之償債能力與清償誠意社會
    公益等因素為綜合判斷。經查，本件債務人未婚、無子女，
    父親鄒忠華已85歲高齡，母親鄒陳玉華已過世，其每月固定
    薪資約12000元，有債務人之存摺影本、96 年度綜合所得稅
    結算申報所得資料在卷（詳本院97年度消債更字276 號卷第
    16、18-21、35 頁）及個人基本資料查詢結果、全戶戶籍資
    料查詢結果在卷可證，異議人主張更生方案有欠公允情事，
    本院為保障債權人之公平受償，以謀求消費者經濟生活之更
    生，業已於認可更生方案之裁定理由五中詳述本院認為更生
    條件應屬合理之理由，異議人執前詞指摘原裁定為不當，求
    予廢棄，為無理由，應予駁回。
四、據上論結，本件異議為無理由，依消費者債務清理條例第15
    條、民事訴訟法第240條之4第3項後段、第95條、第78條，
    裁定如主文。
中    華    民    國    98    年    10    月    1     日
                  民事庭法  官  林淑鳳
以上正本係照原本作成。
如對本裁定抗告，應於本裁定送達後10日內，向本院提出抗告狀
，並繳納抗告費新臺幣1000元。
中    華    民    國    98    年    10    月    1     日
                        書記官  王鵬勝


司法院資訊處製作；財團法人民間司法改革基金會備份。
